【裁判字號】    89,訴,262
【裁判日期】    900105
【裁判案由】    強盜等
【裁判全文】
台灣苗栗地方法院刑事判決                          八十九年度訴字第二六二號
    公  訴  人  臺灣苗栗地方法院檢察署檢察官
    被      告  乙○○
    指定辯護人  本院公設辯護人丁○○
右列被告因準強盜等案件，經檢察官提起公訴（八十九年度偵字第二０七六號），本
院判決如左：
    主      文
乙○○連續攜帶兇器竊盜，處有期徒刑拾月。
扣案之一字型起子壹支沒收。
    事      實
一、乙○○曾於民國八十年八月十九日因違反麻醉藥品管理條例案件，經臺灣臺中地
    方法院判處有期徒刑三年二月確定，甫於八十三年七月八日因縮刑假釋期滿未經
    撤銷假釋視為執行完畢（未構成累犯）。詎仍不知悔改，竟基於意圖為自己不法
    所有之概括犯意，先於八十九年五月二十四日下午三時許，在桃園市○○路○段
    一一二四巷十七號前，持其所有客觀上對人之生命、身體、安全構成危險性可為
    兇器之一字型起子一支，竊取振大五金行（負責人丙○○）所有之車牌號碼Ｖ七
    ─三七０三號自用小貨車，得手後即供作己用；復於同年五月二十六日淩晨五時
    許，在桃園縣大溪鎮○○里○○路旁工地，駕駛前開竊得之自小貨車，竊取甲○
    ○所有之鋼筋彎曲器二台，得手後即據為己有。嗣於同年五月二十六日上午九時
    三十分許，乙○○駕駛上開竊得之自用小貨車行經苗栗縣苗栗市○○路二一０號
    前經警查獲，始查悉上情，並扣得乙○○所有供其行竊用之一字型起子一支。
二、案經苗栗縣警察局移送臺灣苗栗地方法院檢察署檢察官偵查起訴。
    理      由
一、訊據被告乙○○對於右揭時地竊盜之事實迭於警訊時、偵查中及本院審理中坦承
    不諱，惟矢口否認有何刑法第三百二十九條、第三百二十條第一項之準強盜罪嫌
    犯行，並辯稱伊竊得被害人丙○○所有之自小貨車後即將之開離現場，並不知被
    害人丙○○在後追趕，伊並未開車衝撞丙○○，並無當場對丙○○施強暴等語。
    經查，右揭竊盜事實，業據被告乙○○迭於警訊時、偵查中及本院審理中坦承不
    諱，並據證人劉家順於警訊時證述明確，核與被害人乙○○及甲○○於警訊時及
    偵審中指述之失竊情節相符，且有被害人書立之贓物認領保管單二紙附卷可稽及
    被告所有供其行竊用之一字型起子一支扣案可資佐證，是被告上揭竊盜自白與事
    實相符。至被告於竊得車牌號碼Ｖ七─三七０三號自小貨車後，為脫免逮捕，是
    否曾當場向被害人丙○○施強暴乙節﹖經查，證人即被害人丙○○於本院審理中
    到庭證述：「（問：當時被告開車是在做倒車的動作，還是做撞你的動作﹖）是
    做倒車的動作，他目的是要往延壽街逃。」等語（參見本院八十九年八月十五日
    訊問筆錄），核與被告於本院審理中供述：「我不知有人在追我。我倒車是為了
    要走另外一條路。」、「我要倒車走延壽街。因為走那邊比較快。因為我當時很
    緊張。」等語相符，足證被告當時於竊得自小貨車後駕駛至桃園市○○路與文中
    路口，其倒車目的是為走延壽街而非欲衝撞被害人丙○○，是被告上開辯解，自
    堪採信。從而，本件事證明確，被告竊盜犯行應堪認定，應予依法論科。
二、按一字型起子尖銳無比，客觀上對人之生命、身體具有危險性，足當兇器使用，
    是核被告所為，係犯刑法第三百二十一條第一項第三款加重竊盜罪及同法第三百
    二十條第一項普通竊盜罪。至公訴意旨認被告所涉竊盜自小貨車部分應依刑法第
    三百二十九條、第三百二十條第一項之準強盜罪處斷，揆諸前揭說明，尚有未洽
    ，惟起訴事實既屬相同，爰依法變更起訴，併此敘明。被告先後二次竊盜犯行，
    時間緊接、方法類似，又均觸犯構成要件相同之罪，顯係基於概括犯意為之，為
    連續犯，應依刑法第五十六條之規定，以刑法第三百二十一條第一項第三款加重
    竊盜罪一罪論，並加重其刑。爰審酌被告乙○○曾於八十年八月十九日因違反麻
    醉藥品管理條例案件，經臺灣臺中地方法院判處有期徒刑三年二月確定，甫於八
    十三年七月八日因縮刑假釋期滿未經撤銷假釋視為執行完畢（未構成累犯），此
    有臺灣高等法院檢察署刑案紀錄簡覆表一紙在卷可按，顯見其素行非佳，原有嚴
    懲必要，惟徵諸其犯後對於犯罪事實坦承不諱，態度良好，堪認有悔意等一切情
    狀，從輕量處如主文所示之刑，以示懲儆。
三、扣案之一字型起子一支，係被告所有供犯罪所用之物，業據被告供明在卷，爰依
    刑法第三十八條第一項第二款之規定予以宣告沒收。至其餘扣案之一字型起子三
    支、扳手三支、鉗子二支、十字起子一支、玻璃切割器一支雖均係被告所有，惟
    均係在被告駕駛之贓車自小貨車內查獲，惟並非被告持以供行竊所用之工具，亦
    據被告供承在卷，核與本件被告竊盜犯行無涉，爰不另為沒收之諭知，併此敘明
    。
據上論斷，應依刑事訴訟法第二百九十九條第一項前段、第三百條，刑法第五十六條
、第三百二十一條第一項第三款、第三十八條第一項第二款，判決如主文。
本案經檢察官蔡宗熙到庭執行職務。
中      華      民      國    九十    年      一      月      五      日
                                      臺灣苗栗地方法院刑事庭
                                          法  官  吳  炳  桂
右正本證明與原本無異。
如不服本判決應於送達後十日內向本院提出上訴狀。
                                          書記官  黃  秀  娟
中      華      民      國    九十    年      一      月      五      日
附錄本案論罪科刑法條全文：
刑法第三百二十一條第一項：
犯竊盜罪而有左列情形之一者，處六月以上五年以下有期徒刑：
三、攜帶兇器而犯之者。


司法院資訊處製作；財團法人民間司法改革基金會備份。
